臺灣臺東地方法院交通事件裁定　　　　96年度交聲字第24號
原處分機關　交通部公路總局高雄區監理所臺東監理站
異　議　人
即受處分人　甲○○
上列異議人即受處分人因違反道路交通管理處罰條例案件，對於
交通部公路總局高雄區監理所臺東監理站於民國九十六年三月十
五日所為之裁決（東監違裁字第裁八一－Ｔ00000000號
），聲明異議，本院裁定如下：
    主  文
異議駁回。
    理  由
一、聲明異議意旨略稱：異議人即受處分人於民國九十六年二月
    五日中午十二時四十八分許騎乘車號Ｋ六六－一七九號機車
    行經臺東縣卑南鄉○○路與和平路口時，經臺東縣警察局員
    警以闖紅燈為由，開立東警交字第Ｔ00000000號舉
    發道路交通管理事件通知單（下稱違規單），原處分機關並
    據以裁處異議人新臺幣（下同）一千八百元，惟當時異議人
    機車通過路口時，燈號係黃燈轉紅燈，並無闖紅燈情事，欄
    查員警是在伊經過路口約二百公尺後才攔下伊，不是當場攔
    下，也未提出違規照片等具體事證證明違規事項，且燈號轉
    變是一瞬間的事，員警可能沒看清楚，爰聲明異議，請求撤
    銷原處分云云。
二、按「汽車駕駛人，行經有燈光號誌管制之交岔路口闖紅燈者
    ，處新臺幣一千八百元以上五千四百元以下罰鍰」，道路交
    通管理處罰條例第五十三條第一項定有明文。查本件異議人
    自承確於前揭時地騎乘機車行經交岔路口，並經證人即當時
    查獲之員警乙○○於本院訊問中具結證述：當時時間是近下
    午一點，天候是晴天，伊的巡邏警車是停在賓朗路及和平路
    交岔路口旁的加油站空地，視線可清楚看到整個交岔路口，
    伊確定當時異議人是在燈號已轉紅燈後才經過路口停止線，
    並不是像異議人所言是黃燈轉紅燈時通過，當時因為是伊直
    接目睹，所以馬上追上去，也來不及拍照，後來追了約五十
    至一百公尺後追到異議人，就對其開立違規單（見本院卷第
    十五、十六頁訊問筆錄），而異議人自承在本案中從未見過
    證人，也沒有任何的關係（見本院卷第十六頁訊問筆錄），
    證人自無理由無故誣陷異議人，且由異議人就其通過交岔路
    口時之燈號部分，於聲明異議狀中先記載「是綠燈轉黃燈」
    （見本院卷第四頁），於本院訊問中又改稱「是黃燈轉紅燈
    」（見本院卷第十四頁訊問筆錄），前後顯有矛盾，洵不足
    採，是異議人違規事實已臻明確，至其雖辯稱查獲員警未當
    場攔查、未拍照存證、可能看不清楚燈號轉變云云，惟前揭
    證人已證述當時確定異議人有闖越紅燈違規情事，惟因臨時
    目睹，來不及拍照，就立即追上去，追了約五十至一百公尺
    後追上異議人後才開立違規單等語明確，觀其所言亦無何悖
    於常情之處，是異議人此部分辯解，尚不足以動搖其違規事
    實，原處分機關依據前揭違規單，依據道路交通管理處罰條
    例第五十三條第一項規定，裁處異議人一千八百元罰鍰，並
    依同條例第六十三條第一項記違規點數三點，並無違誤，本
    件聲明異議核無理由，應予駁回。
三、至異議人另辯稱證人於伊提出本案申訴後，有打電話到伊親
    戚家騷擾乙節，經證人於本院訊問中證述：因案發當時伊攔
    下異議人時，異議人有說要燒炭自殺，並有親戚擔任警友會
    會員等語，所以後來伊接獲臺東監理站要求分局了解案情之
    通知時，伊為了確認異議人的精神狀況，才會聯絡異議人說
    的那位警友會會員詢問異議人的精神狀況（見本院卷第十六
    頁訊問筆錄），異議人亦自承於經證人攔查當時確有說要燒
    炭自殺等語（見同上訊問筆錄），且本案確經原處分機關行
    文臺東分局要求說明查處情形，亦有臺東縣警察局臺東分局
    九十六年三月十三日信警交字第○九六○○○○八八九號函
    覆原處分機關之函文一份在卷可稽（見本院卷第九頁），是
    證人所言，亦合乎情理，且此節係異議人案發後提出申訴後
    之情事，與本案異議人前揭違規事實並無直接關聯性，尚無
    審酌必要，附此敘明。
四、依道路交通案件處理辦法第十九條，裁定如主文。
中　　華　　民　　國　　96　　年　　3 　　月　　30　　日
                  交通法庭    法  官   黃珮茹
以上正本證明與原本無異。
如不服本裁定，應於裁定送達後5日內向本院提出抗告狀（須附
繕本）。
「切勿逕送上級法院」
                              書記官   蕭家玲
中　　華　　民　　國　　96　　年　　4　　月　  　3　　日
